【裁判字號】    98,訴,229
【裁判日期】    990513
【裁判案由】    違反商業會計法等
【裁判全文】
臺灣士林地方法院刑事判決               98年度訴字第229號
公  訴  人  臺灣士林地方法院檢察署檢察官
被      告  丙○○
上列被告因違反商業會計法等案件，經檢察官提起公訴（98年度
偵緝字第337 號），本院判決如下：
    主  文
丙○○幫助連續商業負責人，以明知為不實之事項，而填製會計
憑證，處有期徒刑陸月，如易科罰金以銀元佰元折算壹日。
    事  實
一、丙○○依其智識程度，可預見擔任不相干之他人所設立商號
    之人頭負責人，可能幫助他人實行以該商號名義填製不實會
    計憑證以供逃漏稅捐之用之犯罪，竟基於幫助他人實行填製
    不實會計憑證與幫助他人逃漏稅捐之不確定故意，於民國90
    年5 月23日，應姓名、年籍不詳之林姓成年男子之邀，同意
    擔任「詮鉅實業有限公司」（下稱詮鉅公司）之名義負責人
    ，先於當日至寶島商業銀行（現更名為日盛國際商業銀行）
    士林分行（下稱日盛商銀），以「詮鉅實業有限公司籌備處
    丙○○」名義，開立活期存款帳戶，繼於同年6 月間，6 月
    13日以前之某日時，至臺北市○○區○○路762 之1 號4 樓
    ，向乙○○承租該址房屋作為詮鉅公司登記之營業所後，便
    於同年6 月13日，提供其身分證並配合辦理公司設立登記手
    續，自同年6 月14日起，擔任詮鉅公司之人頭負責人，而由
    不詳林姓成年男子擔任詮鉅公司之實際負責人，該不詳林姓
    成年男子即為商業會計法第4 條所定之商業負責人。嗣上開
    不詳林姓成年男子旋基於明知為不實事項而填製會計憑證及
    幫助納稅義務人以不正當方法逃漏稅捐之概括犯意，明知詮
    鉅公司與附表所示星之輝有限公司（下稱星之輝公司）等營
    業人間並無實際交易，竟自90年11月起至91年2 月止，連續
    以詮鉅公司名義，多次填製內容虛偽不實之會計憑證即統一
    發票63紙，合計銷售額新臺幣（下同）3,658 萬1,261 元，
    並提供此等不實統一發票予附表所示星之輝公司等營業人充
    當進項憑證使用，嗣如附表所示星之輝等7 家公司依營業稅
    法之規定申報營業稅時，即將上開不實發票用以申報扣抵銷
    項金額及稅額，以此不正當方式，幫助星之輝公司等7 名營
    業人逃漏營業稅總計182 萬9,067 元（發票張數、開立時間
    、虛偽銷售額及逃漏營業稅額情形，詳如附表），足生損害
    於稅捐稽徵機關對於課稅管理之正確性與課稅公平性。
二、案經法務部調查局北部地區機動工作組報告臺灣士林地方法
    院檢察署檢察官偵查起訴。
    理  由
一、按被告以外之人於審判外之言詞或書面陳述，除法律有規定
    者外，不得作為證據，刑事訴訟法第159 條第1 項定有明文
    。又本條項所謂「除法律有規定者外」，係指同法第159 條
    之1 至第159 條之5 及第206 條等規定。又：
（一）按被告以外之人於偵查中向檢察官所為之陳述，除顯有不
      可信之情況者外，得為證據；再被告以外之人於檢察事務
      官、司法警察官或司法警察調查中所為之陳述，與審判中
      不符時，其先前之陳述具有較可信之特別情況，且為證明
      犯罪事實存否所必要者，得為證據，刑事訴訟法第159 條
      之1 第2 項、第159 條之2 分別定有明文。且上開所謂「
      顯有不可信性」、「特別可信性」之情況，係指由陳述者
      之外部客觀情況觀察其是否出於真意陳述、有無違法取其
      證述等情事，並非對其陳述內容之證明力如何加以論斷，
      二者之層次有別，不容混淆。查：證人乙○○於警詢中所
      述關於被告丙○○於90年6 、7 月間，至臺北市○○區○
      ○路762 之1 號4 樓向彼承租該址房屋之情，經核與審判
      中所述並無不符，則該等證詞與審判中之證述在證據能力
      有無之判斷應屬相同，自無庸審究在外部客觀情況下是否
      有較可信之特別情況，應有證據能力。而乙○○於偵查中
      向檢察官所為陳述，已經具結擔保其據實陳述，且被告並
      未主張該陳述有任何違反證人意願而為陳述之情形，自亦
      應認有證據能力。
（二）按公務員職務上製作之紀錄文書、證明文書，或從事業務
      之人於業務上或通常業務過程所須製作之紀錄文書、證明
      文書等，除顯有不可信之情況外，均得為證據，已經刑事
      訴訟法第159 條之4 第1 、2 款定明。查卷存詮鉅公司設
      立登記資料、財政部財稅資料中心函附之詮鉅公司統一發
      票查核清單等，均屬公務員職務上製作之紀錄或證明文書
      ，另卷存日盛商銀存款帳戶開戶資料等，則屬銀行行員業
      通常業務過程所須製作之紀錄文書，且被告並未主張該等
      文書有任何違反公務員或銀行行員意願而為紀錄之情形，
      也應認有證據能力，合先敘明。
二、訊據被告丙○○雖矢口否認有擔任詮鉅公司名義負責人，幫
    助填製不實會計憑證與他人逃漏稅捐之事實，辯稱：90年間
    ，因與丈夫失和，到臺北市遇林姓成年男子稱可介紹工作，
    請渠交付身分證，將戶籍由其代辦遷至臺北市○○路310 號
    5 樓，並要渠在該地居住，負責掃地、收信，林姓男子便付
    1 萬5 千元作零用金，但渠僅住10餘日即返回宜蘭，渠沒有
    到銀行開戶，也沒有去租屋，更不曾擔任詮鉅公司人頭負責
    人云云。然查：
（一）被告於偵查中已供承：林姓男子開很多家公司，安排渠去
      做；當時有拿一些文件給渠簽，稱不會害渠，渠就簽名了
      等語明確（見偵緝字第337 號卷第16頁），且卷存詮鉅公
      司於90年6 月13日申請設立登記資料中，已載明被告為公
      司董事即代表人，並附有被告之身分證影本，另有以「詮
      鉅實業有限公司籌備處丙○○」名義，於90年5 月23日申
      請開立之日盛商銀活期存款帳戶存摺影本（見本院卷第41
      -54 頁），經本院向日盛商銀調取上開存款帳戶開戶資料
      ，其中存摺存款及信託帳戶相關業務往來申請暨約定書、
      印鑑卡上「丙○○」之簽名筆跡（見本院卷第200-201 頁
      ），經與被告在偵訊筆錄上之簽名（見偵緝字第337 號卷
      第17頁），以肉眼相互核對結果，不論在勾勒、運筆、轉
      折、字形或氣韻神態上，均甚為相似，且被告亦當庭肯認
      開戶資料上簽名與渠簽名很相似（見本院卷第194 頁），
      參以一般銀行就公司籌備處此等非法人組織與自然人聯名
      帳戶之開戶慣例，向來均須核對自然人本人身分，乃週知
      之常情，由此益徵被告確曾於90年5 月23日，以詮鉅公司
      籌備處負責人之名義，親至日盛商銀開立上述存款帳戶，
      並提供身分資料，配合辦理詮鉅公司設立登記事項無訛。
（二）證人即詮鉅公司登記營業所址（臺北市○○區○○路762
      之1 號4 樓）之房屋所有人乙○○，於警詢、偵查中也證
      稱：被告在90年6 月間確實與一名男子前來租屋，被告及
      男子均稱租屋要開公司，被告有在契約上簽名，押金及第
      1 個月房租都是被告拿現金給伊，因租屋後都未繳租，伊
      便看契約書上所留被告龍江路住址寄發存證信函等語甚明
      （見同前偵查卷第26-27 頁，偵字第365 號卷第7-9 頁）
      ，乙○○於警詢中尚且憑被告之身分證影本，偵查中則親
      見被告本人，指認被告即90年間前來租屋之丙○○本人。
      而乙○○至本院審理期間證述時，雖已不復記憶當庭被告
      是否即當年前來租屋之房客丙○○本人，但仍指明當時簽
      約之女子身材偏胖，且有言明租屋要開公司，也有拿押金
      來等語明確（見本院卷第186-188 頁），核與當庭所見被
      告之身材也相吻合，另參酌卷附詮鉅公司申請公司登記資
      料，詮鉅公司係於90年6 月13日申請設立登記，且申請資
      料中已註明營業所設於臺北市○○路上址（見本院卷第42
      -43 頁），足見被告確實有於90年6 月間，在當月13日以
      前之某日時，向案外人乙○○承租該址房屋作為詮鉅公司
      營業所無誤。憑此，更足證明被告確實有應林姓男子之邀
      ，同意擔任詮鉅公司之人頭負責人，並配合辦理公司之設
      立登記之事實明確。
（三）詮鉅公司設立登記後，自90年11月起至91年2 月止，連續
      以公司名義，多次填製內容虛偽不實之統一發票63紙，合
      計銷售額3,658 萬1,261 元，並提供此等不實統一發票予
      附表所示之星之輝公司等營業人充當進項憑證使用，嗣如
      附表所示星之輝等7 家公司依營業稅法之規定申報營業稅
      時，即將上開不實發票用以申報扣抵銷項金額及稅額，幫
      助星之輝公司等7 名營業人逃漏營業稅總計182 萬9,067
      元之事實，有財政部財稅資料中心93年3 月4 日資五字第
      93 020130 號函附詮鉅公司統一發票查核清單在卷為憑（
      見偵字第365 號偵查卷第89-90、95-99頁）。
（四）按公司乃以營利為目的之社團法人，公司負責人則得代表
      公司對外為業務經營行為，其經營成敗涉及股東權益利害
      甚深，而有限公司股東以其出資額為限對公司負責，公司
      之負責人即董事須經股東同意，由股東中選任，乃經公司
      法第108 條所定明。是故，有限公司登記名義之董事非由
      股東中依法選任，卻由未對公司實際出資，也未執行公司
      業務，又不負責公司經營之不相干人擔任，則該擔任公司
      名義負責人之人頭，對於公司存續在日常經營業務範圍內
      ，可能從事不法行為，以藉由人頭負責人脫免責任，乃客
      觀上即易預見之情，被告在90年6 月間乃47歲以上之中年
      人，社會經歷豐富，對此斷無不知之理。又公司為營利事
      業，須依法繳納營業稅，並按營業稅法（現修正改為加值
      型及非加值型營業稅法）規定，於銷售貨物或勞務時，開
      立統一發票並交付予買受人作交易憑證，此發票不僅作為
      公司營業進項收入會計經過之憑證，且能使購買貨物或勞
      務之事業，在收受發票後，據為申報營業稅時，用以申報
      扣抵銷項金額與稅額，乃稅捐稽徵機關經常宣導，為一般
      社會上具備通常智識之人通知之事，是倘公司與他人無交
      易事實，卻開立不實之統一發票交予他營利事業使用，將
      幫助他營利事業逃漏營業稅捐，亦為至明之理。而公司設
      立既以營利為目的，日常經營更無可能不銷售貨物、勞務
      以營收，自無可能完全不開立發票。由此，足以推知被告
      自允諾擔任詮鉅公司人頭負責人起，對於此舉可能幫助他
      人在設立詮鉅公司後，以該公司名義填製不實之統一發票
      ，交付他人供逃漏稅捐使用之犯罪，當有預見。是雖卷內
      事證並無積極證據足以證明被告為詮鉅公司實際負責人，
      有實際參與填製不實統一發票並提供他營業人以逃漏稅捐
      之犯行，也無積極證據足以佐明渠與林姓男子或詮鉅公司
      實際負責人間，就前述犯罪行為，有何共同犯意聯絡，惟
      被告既圖林姓男子1 萬5 千元之報酬，自甘擔任詮鉅公司
      人頭負責人，顯然對於此舉可能幫助林姓男子藉由詮鉅公
      司之設立從事前述犯行，有不確定之犯罪故意甚明。被告
      辯稱渠無幫助他人犯罪故意云云，無非卸責之詞，無足採
      信。綜上，本件事證明確，被告犯行堪以認定，應依法論
      科。
三、新舊法比較適用：
（一）按幫助犯應從屬於正犯。而被告幫助之正犯於行為後，商
      業會計法業於95年5 月24日修正公布全文，於同年月26日
      生效，該法第71條原法定刑由：「5 年以下有期徒刑、拘
      役或科或併科新臺幣15萬元以下罰金」，修正後改為；「
      5 年以下有期徒刑、拘役或科或併科新臺幣60萬元以下罰
      金」。比較新舊法適用結果，此部分應以正犯行為時之舊
      法規定較為有利。
（二）被告幫助之正犯於行為後，刑法修正條文於95年7 月1 日
      施行，修正前刑法第11條規定：「本法總則於其他法令有
      刑罰之規定者，亦適用之。但其他法令有特別規定者，不
      在此限。」修正後則規定：「本法總則於其他法律有刑罰
      或保安處分之規定者，亦適用之。但其他法律有特別規定
      者，不在此限。」準此，本件正犯所犯違反商業會計法等
      罪（詳下述），無論於刑法修正前、後，均有刑法總則之
      適用。查正犯行為之後，修正後之刑法已刪除第56條關於
      連續犯之規定。而正犯先後多次違反商業會計法等罪（詳
      下述），時間緊接，手法相同，各觸犯構成要件相同之罪
      ，顯係基於概括犯意反覆為之，依修正前刑法第56條連續
      犯之規定，應各論以一罪；而修正後之刑法既已刪除連續
      犯之規定，則所犯各罪，均應依數罪併罰之規定分論併罰
      。比較新舊法之規定，此部分以正犯行為時之舊法較為有
      利。
（三）經綜合全部罪刑而為比較結果，本件涉及新舊法比較適用
      者，新法之規定非為有利，故就涉及新舊法比較適用事項
      ，應依刑法第2條第1項前段，一體適用正犯行為時之舊法
      規定，合先敘明。
四、按幫助犯之成立，主觀上行為人須有幫助故意，客觀上須有
    幫助行為，意即需對於犯罪與正犯有共同之認識，而以幫助
    之意思，對於正犯資以助力，而未參與實行犯罪行為者而言
    。本件被告掛名擔任詮鉅公司之人頭負責人，而由不詳成年
    人擔任詮鉅公司之實際負責人，顯有幫助該不詳成年人實行
    填製不實會計憑證及行使業務上登載不實文書等犯罪之不確
    定故意，且其擔任人頭負責人之行為，為犯罪構成要件以外
    之行為，自屬幫助犯。次按，統一發票係營業人於銷售貨物
    或勞務時，開立並交付予買受人之交易憑證，足以證明會計
    事項之經過，應屬商業會計法所稱之會計憑證（最高法院87
    年度臺非字第389 號判決參照）。而詮鉅公司統一發票之填
    製，為負責人之附隨業務，本質上雖亦屬刑法第215 條之文
    書，惟統一發票既屬會計憑證，商業會計法第71條第1 款之
    不實填載會計憑證罪，原即含有業務上登載不實之本質，與
    刑法第215 條業務上文書登載不實罪均規範處罰同一之登載
    不實行為，屬法規競合關係，且前者為後者之特別規定，依
    特別法優於普通法之原則，此部分應優先適用商業會計法第
    71條第1 款之罪論處（最高法院92年度臺上字第6171號、第
    7 25號判決參照）。再幫助幫助犯乃只對於幫助他人實行犯
    罪的行為者，出於幫助故意，更為幫助行為成立的幫助犯，
    因刑法對於幫助犯的處罰規定為「得按正犯之刑減輕之」，
    故幫助幫助犯若有正犯之存在而成立幫助犯時，應解為正犯
    之幫助犯，有最高法院29年上字第3380號判例可考。準此，
    本件核被告所為，應係犯刑法第30條第1 項、修正前商業會
    計法第71條第1 款之明知為不實事項而填製會計憑證罪、稅
    捐稽徵法第43條第1 項之幫助納稅義務人以不正當方法逃漏
    稅捐等罪的幫助犯。又按連續幫助與幫助連續原屬有別，如
    基於概括犯意，多次幫助他人犯罪，為連續幫助；如以一幫
    助行為，幫助他人連續犯罪，則為幫助連續，就幫助犯言，
    僅有一次之犯罪行為。查被告於90年6 月14日以一同意並配
    合擔任詮鉅公司人頭負責人之行為，使詮鉅公司實際負責人
    即正犯藉由被告之幫助，在緊接時間內，連續多次填製不實
    會計憑證與幫助他人逃漏稅捐，各觸犯構成要件相同罪名，
    該正犯顯基於概括犯意而為，依修正前刑法第56條規定，乃
    上開二罪之連續犯，應論被告乃連續填製不實會計憑證，與
    連續幫助他人逃漏稅捐罪之幫助犯。被告以一幫助行為同時
    觸犯上開二罪名，為想像競合犯，應依刑法第55條規定，從
    一重之填製不實會計憑證罪之幫助犯處斷。（查被告行為後
    ，刑法第30條關於幫助犯之規定固經修正，惟該條之修正理
    由係為釐清幫助犯從屬性之疑義，並明示幫助犯之成立，以
    被幫助者著手犯罪之實行，且具備違法性為必要，僅屬法理
    之明文化，不涉罪刑實質內容之變更，就該條而言，不生新
    舊法比較之問題，應逕適用裁判時之規定）。被告係幫助他
    人實行犯罪行為，爰依刑法第30條第2 項規定減輕其刑。公
    訴意旨認被告既擔任詮鉅公司名義之負責人，即屬上述犯罪
    之正犯，容有所誤，附此敘明。爰審酌被告自甘擔任公司人
    頭負責人，幫助他人破壞商業會計制度，且妨礙稅捐機關課
    稅管理之正確性，足以危害社會交易安全，且使犯罪之追查
    趨於複雜，兼衡其素行狀況、智識程度、犯罪之動機、目的
    、手段、所生危害程度，及犯後飾詞卸責、態度非佳等一切
    情狀，量處如主文所示之刑，以資懲儆。末按，被告行為時
    ，修正前刑法第41條第1 項前段規定：「犯最重本刑為5 年
    以下有期徒刑以下之刑之罪，而受6 個月以下有期徒刑或拘
    役之宣告，因身體、教育、職業、家庭之關係或其他正當事
    由，執行顯有困難者，得以1 元以上3 元以下折算1 日，易
    科罰金。」又依當時仍適用之罰金罰鍰提高標準條例第2 條
    規定（現已修正刪除），應就其原定數額提高為1 百倍折算
    1 日，經折算為新臺幣後，應以新臺幣3 百元以上9 百元以
    下折算1 日。而被告行為後，刑法第41條第1 項前段已修正
    為：「犯最重本刑為5 年以下有期徒刑以下之刑之罪，而受
    6 個月以下有期徒刑或拘役之宣告者，得以新臺幣1 千元、
    2 千元或3 千元折算1 日，易科罰金。」經比較新舊法適用
    結果，新法之規定非有利於被告，依刑法第2 條第1 項前段
    ，應依被告行為時之修正前規定，諭知如易科罰金之折算標
    準。另本件被告犯罪時間雖係於96年4 月24日以前，但被告
    於中華民國九十六年罪犯減刑條例施行前之94年10月28日，
    為臺灣士林地方法院檢察署以甲○偵信緝字第1625號通緝後
    ，遲至98年3 月9 日始為警緝獲到案，有上開通緝書與被告
    緝獲之警詢筆錄存卷可按，渠並未於96年12月31日以前自動
    歸案接受偵查，依同條例第5 條規定，自不得依該條例規定
    減刑，併此指明。
五、移送併辦意旨另以：被告丙○○明知支票具有代付現金交易
    及轉帳流通之性質，而其擔任負責人之詮鉅公司毫無資力，
    所簽發之支票均係無兌現可能性之空頭支票（俗稱芭樂票）
    ，若第三人持此種支票向他人調現或作為付款工具，將使他
    人誤信該支票為合法管道取得，認有兌現可能性，而為財物
    之給付或為勞務之提供，來日支票不獲兌現，將受有損害，
    竟基於幫助詐欺取財之犯意，於90年6 月14日，以不詳之代
    價，擔任詮鉅公司之人頭負責人，並於90年7 月25日以詮鉅
    公司名義向玉山商業銀行天母分行申請開立帳號：00000000
    0 號支票存款帳戶，由其本人或委託他人請領支票後，將領
    得之支票交付真實年籍姓名不詳、自稱「張宏誌」之成年男
    子使用，嗣該自稱「張宏誌」之成年男子，於90年12月間，
    意圖為自己或第三人不法之所有，向佳揚水電企業行之負責
    人羅佳銑佯稱為詮鉅公司經理，將新竹市○○路某處之水電
    、衛浴、燈飾等裝潢工程，委由羅佳銑承作，工程總價為33
    萬元，並先支付3 萬元現金為開工款予羅佳銑，致羅佳銑陷
    於錯誤，如期完工，並同意自稱「張宏誌」之成年男子以無
    兌現可能之發票人詮鉅公司、負責人丙○○、付款人玉山商
    業銀行天母分行、金額30萬元、票號AE0000 000 號 、發票
    日91年2 月15日支票支付剩餘之工程款，之後該支票屆期提
    示跳票，羅佳銑至詮鉅公司催討發現大門深鎖，始知受騙。
    因認丙○○涉有刑法第30條第1 項前段、第339 條第2 項之
    幫助詐欺得利罪嫌。惟查：本案被告論罪科刑之犯行，僅在
    渠於90年5 、6 月間，基於幫助填製不實會計憑證與幫助他
    人逃漏稅捐之故意，從事擔任詮鉅公司人頭負責人之幫助行
    為，至聲請併辦意旨所稱被告於同年7 月間開立支票帳戶行
    為，參酌公司日常業務之經營，非以開立支票帳戶、使用支
    票為必要，則被告於90年5 、6 月間為前開論罪科行之幫助
    犯行時，對於移送併辦所指之詐欺得利犯行，應尚無預見，
    被告嗣後縱有從事移送併辦之犯行，亦應基於另行起意所為
    ，且核此部分與前開論罪科刑部分，亦無手段目的或方法結
    果之牽連關係，難認有何裁判上一罪或實質上一罪關係，非
    起訴效力所及，自難併予審理，應退由檢察官依法處理，末
    以敘明。
據上論斷，應依刑事訴訟法299 條第1 項前段，修正前行為時之
商業會計法第71條第1 款，稅捐稽徵法第43條第1 項，刑法第11
條前段、第2 條第1 項前段、第30條、修正前刑法第56條、第55
條、第41條第1 項前段，修正刪除前罰金罰鍰提高標準條例第2
條，現行法規所定貨幣單位折算新臺幣條例第2 條，判決如主文
。
本案經檢察官簡志龍到庭執行職務。
中    華    民    國    99    年    5    月    13    日
                  刑事第六庭  審判長法  官  杜惠錦
                                    法  官  黃欣怡
                                    法  官  梁哲瑋
以上正本證明與原本無異。
如不服本判決應於收受判決後10日內向本院提出上訴書狀，並應
應敘述具體理由。其未敘述上訴理由者，應於上訴期間屆滿後20
日內向本院補提理由書(均須按他造當事人之人數附繕本)「切勿
逕送上級法院」。
                                    書記官  白孝慈
中    華    民    國    99    年    5     月    13    日
附錄本案論罪科刑法條：
修正前商業會計法第71條
商業負責人、主辦及經辦會計人員或依法受託代他人處理會計事
務之人員，有左列情事之一者，處五年以下有期徒刑、拘役或科
或併科新台幣十五萬元以下罰金：
一  以明知為不實之事項，而填製會計憑證或記入帳冊者。
二  故意使應保存之會計憑證、帳簿報表滅失毀損者。
三  意圖不法之利益而偽造、變造會計憑證、帳簿報表內容或撕
    毀其頁數者。
四  故意遺漏會計事項不為記錄，致使財務報表發生不實之結果
    者。
五  其他利用不正當方法，致使會計事項或財務報表發生不實之
    結果者。
稅捐稽徵法第43條
教唆或幫助犯第41條或第42條之罪者，處3 年以下有期徒刑、拘
役或科新台幣6萬元以下罰金。
稅務人員、執行業務之律師、會計師或其他合法代理人犯前項之
罪者，加重其刑至二分之一。
稅務稽徵人員違反第33條規定者，除觸犯刑法者移送法辦外，處
1萬元以上5萬元以下罰鍰。
附表
 ┌──┬─────┬──┬─────┬───────┬──────┐
 │編號│公司名稱  │發票│發票開立  │   銷售額     │  營業稅額  │
 │    │          │張數│時間      │ （新臺幣）   │ （新臺幣） │
 ├──┼─────┼──┼─────┼───────┼──────┤
 │ 1  │星之輝有限│8   │90年11月間│ 4,781,586元  │  239,080元 │
 │    │公司      │    │90年12月間│              │            │
 │    │          │    │          │              │            │
 │    │          │    │          │              │            │
 ├──┼─────┼──┼─────┼───────┼──────┤
 │ 2  │奇亞利有限│5   │91年1 月間│   879,520元  │   43,976元 │
 │    │公司      │    │91年2 月間│              │            │
 ├──┼─────┼──┼─────┼───────┼──────┤
 │ 3  │不詳      │1   │91年2月間 │   702,000元  │  35,100元  │
 ├──┼─────┼──┼─────┼───────┼──────┤
 │ 4  │瑋笠實業有│15  │90年11月間│ 9,339,210元  │ 466,962元  │
 │    │限公司    │    │90年12月間│              │            │
 ├──┼─────┼──┼─────┼───────┼──────┤
 │ 5  │利棟企業有│9   │90年11月間│  4,414,020元 │  220,701元 │
 │    │限公司    │    │90年12月間│              │            │
 ├──┼─────┼──┼─────┼───────┼──────┤
 │ 6  │欣佳寶有限│5   │90年11月間│  4,298,640元 │  214,932元 │
 │    │公司      │    │90年12月間│              │            │
 ├──┼─────┼──┼─────┼───────┼──────┤
 │ 7  │悅穩國際股│20  │90年11月間│ 12,166,285元 │  608,316元 │
 │    │份有限公司│    │90年12月間│              │            │
 ├──┴─────┼──┼─────┼───────┼──────┤
 │ 合計           │63  │          │36,581,261元  │1,829,067元 │
 └────────┴──┴─────┴───────┴──────┘

司法院資訊處製作；財團法人民間司法改革基金會備份。
